【裁判字號】    97,易,1036
【裁判日期】    970813
【裁判案由】    毒品危害防制條例
【裁判全文】
臺灣士林地方法院刑事判決              97年度易字第1036號
公  訴  人  臺灣士林地方法院檢察署檢察官
被      告  甲○○
上列被告因違反毒品危害防制條例案件，經檢察官提起公訴（97
年度毒偵字第1017、1065號），被告為有罪之陳述，本院裁定改
行簡式審判程序，並判決如下：
    主  文
甲○○施用第二級毒品，處有期徒刑參月，如易科罰金以新臺幣
壹仟元折算壹日；又施用第二級毒品，處有期徒刑參月，如易科
罰金以新臺幣壹仟元折算壹日，扣案之甲基安非他命殘渣袋壹個
（袋內甲基安非他命殘渣量微無法計重）沒收銷燬，分裝匙壹支
沒收，應執行有期徒刑伍月，如易科罰金以新臺幣壹仟元折算壹
日，扣案之甲基安非他命殘渣袋壹個（袋內甲基安非他命殘渣量
微無法計重）沒收銷燬，分裝匙壹支沒收。
    事  實
一、甲○○前因施用毒品案件，經裁定送觀察、勒戒後，認無繼
    續施用毒品之傾向，於民國96年9 月6 日執行完畢釋放，並
    由臺灣士林地方法院檢察署檢察官以96年度毒偵緝字第110
    號為不起訴處分確定。詎猶不知悛悔，於前案觀察、勒戒執
    行完畢釋放後五年內，復基於施用第二級毒品甲基安非他命
    （起訴書誤載為安非他命，下稱甲基安非他命）之犯意，分
    別於（一）97年1 月28日凌晨3 時10分許為警採尿往前回溯
    96小時內之某時，在臺北縣汐止市○○街128 巷2 號5 樓住
    處，以將甲基安非他命置於鋁箔紙上燒烤吸食其煙霧之方式
    ，施用甲基安非他命。嗣為警於97年1 月27日晚上10時30分
    許，在臺北縣汐止市○○路71號1 樓搜索查獲，及於（二）
    97年4 月19日為警採尿往前回溯96小時內之某時，在臺北縣
    汐止市○○街128 巷2 號5 樓住處，以將甲基安非他命置於
    鋁箔紙上燒烤吸食其煙霧之方式，施用甲基安非他命。嗣為
    警於97年4 月19日上午10時許，在其臺北縣汐止市○○街12
    8 巷2 號5 樓住處搜索查獲，並當場扣得甲基安非他命殘渣
    袋1 個（袋內甲基安非他命殘渣量微無法計重）及分裝匙1
    支，始悉上情。
二、案經臺北縣政府警察局汐止分局報請臺灣士林地方法院檢察
    署檢察官偵查起訴。
    理  由
一、前述犯罪事實，業據被告甲○○於本院審理時供認不諱（見
    本院97年7 月23日審判筆錄），又被告前後二次為警查獲時
    ，經採集其尿液送檢驗結果，均呈安非他命及甲基安非他命
    陽性反應，分別有臺灣檢驗科技股份有限公司97年2 月22日
    編號CH/2008/20041 號、97年5 月5 日編號CH/2008/40594
    號濫用藥物檢驗報告各一紙在卷可稽（見第1065號偵查卷第
    8 頁，第1017號偵查卷第39頁），復有查獲之甲基安非他命
    殘渣袋1 包及分裝匙1 支扣案可資佐證，而扣案袋內之物，
    經檢驗結果，呈甲基安非他命反應，確屬甲基安非他命，有
    交通部民用航空局航空醫務中心97年5 月27日航藥鑑字第09
    72764 號毒品鑑定書影本一紙在卷可憑，足徵被告自白與事
    實相符。又查施用甲基安非他命之代謝最先是去N-甲基（N-
    demethylation ）形成安非他命，而施用甲基安非他命後，
    在正常尿液PH值情況下，24小時內，有43％服用劑量以甲基
    安非他命原態排出；另施用安非他命後24小時內，有30％以
    安非他命原態排出，20％經去氨基作用及氧化作用形成苯甲
    酸，2 ％經反應形成Norephedrine（參照行政院衛生署出版
    「物質濫用」、「常見濫用藥物檢驗方法彙編」所載）。而
    施用安非他命後，其尿液不致檢出甲基安非他命陽性反應，
    而施用甲基安非他命後，其尿液可檢出甲基安非他命和其代
    謝物安非他命成分，有行政院衛生署管制藥品管理局93年11
    月2 日管檢字第0930010499號函可按，是尿液經檢驗出甲基
    安非他命陽性反應，係被告施用甲基安非他命後以甲基安非
    他命原態排出者；而檢驗出安非他命陽性部分，乃施用甲基
    安非他命、安非他命均可檢驗出安非他命陽性反應。本件被
    告先後二次經警查獲而採集其尿液送驗結果，均呈安非他命
    甲基安非他命陽性反應，足以認定被告係施用甲基安非他命
    ，並非安非他命，起訴書記載被告係施用安非他命，容有誤
    會。本件事證明確，被告犯行堪以認定。
二、按犯毒品危害防制條例第十條之施用毒品罪者，檢察官應聲
    請法院裁定令被告入勒戒處所觀察、勒戒。觀察、勒戒後，
    檢察官依據勒戒處所之陳報，認受觀察、勒戒人無繼續施用
    毒品傾向者，應即釋放，並為不起訴處分；認受觀察、勒戒
    人有繼續施用毒品傾向者，檢察官應聲請法院裁定令入戒治
    處所施以強制戒治。經觀察、勒戒或強制戒治執行完畢釋放
    後，五年內再犯毒品危害防制條例第十條之罪者，檢察官應
    依法追訴，毒品危害防制條例第20條第1 項、第2 項、第23
    條第2 項分別定有明文。查被告前因施用毒品案件，經裁定
    送觀察、勒戒後，認無繼續施用毒品之傾向，於96年9 月6
    日執行完畢釋放，並由臺灣士林地方法院檢察署檢察官以96
    年度毒偵緝字第110 號為不起訴處分確定，有臺灣士林地方
    法院檢察署檢察官96年度毒偵緝字第110 號不起訴處分書、
    全國刑案資料查註表及法務部全國檢察官線上查詢刑案人犯
    在監所最新資料報表各一份在卷可憑，被告於觀察、勒戒執
    行完畢釋放後，五年內再犯毒品危害防制條例第十條之罪，
    經檢察官提起公訴，本院應予審理。按甲基安非他命係毒品
    危害防制條例第2 條第2 項第2 款所稱之第二級毒品。核被
    告施用甲基安非他命之行為，係犯毒品危害防制條例第10條
    第2 項之施用第二級毒品罪。被告持有甲基安非他命進而施
    用，其持有甲基安非他命之低度行為應為施用甲基安非他命
    之高度行為所吸收，不另論罪。被告所犯二次施用第二級毒
    品罪，犯意各別，行為互殊，應予分論併罰。爰審酌被告各
    僅施用安非他命一次及犯罪戕害自己身心健康，與犯罪後供
    認犯行之態度等一切情狀，分別量處如主文所示之刑，並定
    其應執行之刑及諭知易科罰金之折算標準。
三、扣案之甲基安非他命殘渣袋一個（袋內殘渣量微無法計重）
    ，係查獲之第二級毒品，因毒品與包裝袋無法析離，故不問
    屬於被告與否，應依毒品危害防制條例第18條第1 項前段之
    規定宣告沒收銷燬。至另扣案之分裝匙一支，係被告所有供
    施用甲基安非他命所用之物，業據其供明在卷，應依刑法第
    38條第1 項第2 款之規定宣告沒收。
據上論斷，應依刑事訴訟法第299 條第1 項前段、第273 條之1
第1 項，毒品危害防制條例第10條第2 項、第18條第1 項前段，
刑法第11條、第38條第1 項第2 款、第41條第1 項前段、第2 項
、第51條第5 款，判決如主文。
本案經檢察官高俊申到庭執行職務。
中    華    民    國    97    年     8    月    13    日
                  刑事第六庭法  官  周明鴻
以上正本證明與原本無異。
如不服本判決，應於收受送達後10日內向本院提出上訴書狀，其
未敘述上訴之理由者並得於提起上訴後20日內向本院補提理由書
（均須按他造當事人之人數附繕本）。
                            書記官  丁梅芬
中    華    民    國    97    年    8     月    13    日
毒品危害防制條例第10條第2項
施用第二級毒品者，處3 年以下有期徒刑。


司法院資訊處製作；財團法人民間司法改革基金會備份。
